# 母公司将子公司无偿划转

提问人：vienne007 时间：2022-03-16 16:41:59
母公司将子公司A（ 2 级）无偿划转给另一家子公司B（ 2 级），A成了 3 级公司
母公司：借：资本公积 贷：长期股权投资-A
B公司：借：长期股权投资-A 贷：资本公积
合并时，将A期初资产负债也全部搬到B公司汇总，期初实收资本怎么抵销呢，B公司的期初长期股权投资没有金额？

回答人：chenyiwei
母公司：借：长期股权投资——B，贷：长期股权投资——A（按母公司账面对A的长投账面价值）
B公司：按同一控制下合并处理：借：长期股权投资——A，贷：资本公积（按合并日B公司账面净资产）。
合并时正常抵销处理，对母公司合并报表层面完全无影响。

提问人：唐魏坤 时间：2022-03-30 20:15:00
若是无偿划转至政府部门呢，怎么处理。比如国有企业A持有子公司B，因政策原因无偿划归政府

回答人：chenyiwei
A的个别报表层面按其对B的长投的账面价值冲减权益（依次冲减资本公积（资本溢价或股本溢价）、盈余公积、未分配利润，下同）；合并报表层面按B公司划出日净资产冲减权益。